# José Carlos Requeijo Puente

**E-MAIL** *jcrequeijopuente@gmail.com* 

**LINKEDIN** es.linkedin.com/in/jcrequeijopuente • **URL** https://jcrequeijopuente.github.io

#### **PERFIL**

Ingeniero informático con experiencia en análisis, desarrollo y mantenimiento de productos y proyectos informáticos. Atención y soporte a usuarios con capacidad de trabajo en equipo y flexibilidad en nuevos entornos (PHP desde 2006, Java desde 2011 y Microsoft Dynamics Nav 2009 desde 2019).

#### EDUCACIÓN

## Ingeniero Informático (MECES 3) / Universidad de Sevilla [2003 – 2006]

 P.F.C. "Desarrollo de un portal sobre videojuegos" con calificación de Matrícula de Honor (PHP 4.3, Apache 1.3 y MySQL 4.1)

# **Ingeniero Técnico en Informática de Gestión (MECES 2)** / Universidad de Cádiz [1998 – 2003]

• P.F.C. "Sistema de Auditoría en Linux" con calificación de Sobresaliente (framework Kdevelop 2.1, librerías Qt 3.0 y MySQL 3.23)

#### **EXPERIENCIA**

#### Agencia Andaluza de Instituciones Culturales / Analista programador [desde 2006]

- Realizar las labores de colaboración en el análisis de proyectos, desarrollo e implantación.
- Realizar tareas de análisis técnico de los productos y servicios que se le encarguen.
- Realizar tareas de mantenimiento y administración para garantizar el correcto funcionamiento de las aplicaciones informáticas de acuerdo a las necesidades de la organización.
- Realizar tareas de soporte a los usuarios de las aplicaciones informáticas en el uso de las mismas y las tareas necesarias para la resolución de incidencias técnicas.
- Mantener los productos operativos con un óptimo nivel de servicio.

#### **Isotrol** / Programador Junior [2005 – 2006]

 Programador Junior encargado del desarrollo y mantenimiento de aplicaciones web.

#### Facultad de Ciencias de la Universidad de Cádiz / Becario [2002 – 2003]

 Beca para la composición, desarrollo y elaboración de los informes 2001 y 2002 de Rendimientos Académicos de la Facultad de Ciencias.

#### **FORMACIÓN**

Desarrollo Web Seguro / Consejería de Empleo, Empresa y Comercio con colaboración de SANDETEL e IMF Business School [2018, 40h]

Gestión de Proyectos con SCRUM Manager / Grupo iD [2017, 15h]

Desarrollo en HTML5, CSS y Javascript de Apps Web, Android, IOS ... (5ª ed.) / MiríadaX [2016, 50h]

Desarrollo de servicios en la nube con HTML5, Javascript y node.js / MiríadaX [2015, 50h]

Drupal / Attiva [2014, 20h]

Máster en desarrollo de aplicaciones móviles / Avante [2012 - 2013, 100h]

Curso de Java Server Faces/ Avante [2009, 24h]

Curso completo de administración de base de datos Oracle 10g / Avante [2008, 30h]

Formación Java / Avalna [2008, 20h]

Curso de comunicación eficaz / Confederación de Empresarios de Andalucía [2008, 45h]

Análisis y diseño orientado a objetos con UML y patrones de diseño / Avante [2007, 32h]

ITIL v2: hacia la calidad de los sistemas de producción / Isotrol [2007, 18h]

Desarrollo de aplicaciones web J2EE con Hibernate / Avante [2007, 20h]

Javascript / Diasoft [2006, 20h]

Administración de base de datos con Oracle 9i / Diasoft [2006, 50h]

Enterprises Javabeans / Diasoft [2005 - 2006, 50h]

Programación Java J2EE / Isotrol [2005, 25h]

Redes de comunicaciones III y IV: configuración avanzada de routers. Diseño y teoría WAN / Universidad de Cádiz [2003, 140h]

Redes de comunicaciones II: configuración de routers / Universidad de Cádiz [2003, 70h]

Cisco CCNA. Redes de comunicaciones I: introducción / Universidad de Cádiz [2002, 70h]

Diseño de Páginas Web / Ayuntamiento de Cádiz [2001, 20h]

### PROYECTOS Agencia Andaluza de Instituciones Culturales

- Analista Programador sobre la tecnología Microsoft Dynamics Nav 2009 [2019]
- Portal del Centro Andaluz de las Letras / juntadeandalucia.es/cultura/caletras
  [2018]
  - Drupal7, jQuery, Diseño responsive y desarrollo de módulos propios para integración y sincronización hacia la Agenda Tu Cultura.
- Microsite del Ballet Flamenco de Andalucía / juntadeandalucia.es/cultura/flamenco/ballet-flamenco-andalucia [2017]
  - o Desarrollo interno al Portal del Instituto Andaluz del Flamenco.
- Portal del Instituto Andaluz del Flamenco / juntadeandalucia.es/cultura/flamenco [2017]
  - Drupal7, jQuery, Diseño responsive y desarrollo de módulos propios para buscadores externos (Agenda Tu Cultura)
- Gestión del Catálogo de Autores Dramáticos Andaluces [2017]
  - AngularJS 1.5, UnderscoreJS, PropelORM (PHP) y MySQL
- Archivo Digital de las Artes Escénicas / elektra.cdaea.es [desde 2010]
  - o Spring, Struts2, Hibernate, jQuery, Oracle 10i.
  - Subprovecto: proveedor de datos para HISPANA
- Portal del Centro de Doc. de las Artes Escénicas de Andalucía / cdaea.es [2015]
  - Drupal7, jQuery, Diseño responsive y desarrollo de módulos propios para incluir buscadores de consulta a base de datos externas
- Gestor de incidencias y peticiones centralizado de la Agencia [hasta 2014]
  - PHP, jQuery y MySQL
- Servicio de gestión de contrataciones, prórrogas y finalizaciones de contrato [desde 2011]
  - PHP, JavaScript y MySQL. Micro servicio de consulta de dimensiones económinas con el ERP de la Agencia
- Servicio de Mailing masivo [2013]
  - En desarrollo nueva versión en AngularJS 1.5, PropelORM (PHP) y MySQL
  - PHP, JavaScript y MySQL
- Servicio de gestión de ayudas de la Agencia y generación de ficheros para la comunicación económica de las ayudas a Ariadna [2012]
  - PHP, JavaScript y MySQL
- Actualización estáticas de las webs del Centro Andaluz de las Letras, Muestra de Danza y Circuitos Andaluces (Consejería de Cultura) [hasta 2012]
- Aplicación para la generación de solicitudes de endeudamiento de personas jurídicas y físicas a la T.G.S.S. [2011]
  - PHP, JavaScript y MySQL

- Gestión y consulta de documentación procedimental de la Agencia [2010]
  - PHP, JavaScript y MySQL
- Gestión del Catálogo del Directorio de las Artes Escénicas [2009]
  - o En desarrollo nueva versión en AngularJS 1.5, PropelORM (PHP) y MySQL
  - PHP, JavaScript y MySQL
- Servicio de registro de entradas y salidas de documentación [2008]
  - Framework PHP Kumbia, MySQL y JavaScript.
- Mantenimiento de la aplicación de gestión de tiendas de la unidad de Comercialización y Distribución de productos de la Agencia [2006 – 2012]
  - PHP, JavaScript y MySQL
- Plataforma de RRHH para la gestión de formación y consulta de nóminas [2007 2011]
  - PHP, JavaScript y MySQL

#### Isotrol

- Soporte y mantenimiento de la aplicación de gestión de ventas de la Agencia Andaluza de Instituciones Culturales [2005 2006]
  - TPV cliente en PHP+MySQL. Aplicación web de gestión, informes y sincronización centralizado en PHP+Oracle
- Mantenimiento del centro de gestión avanzado (GGA) de la Consejería de Educación para el soporte centralizado a toda la red educativa [2005 - 2006]
   PHP v MvSQL
- Mantenimiento del portal de empleo del Ayuntamiento de Granada [2005 -2006]
  - Framework de desarrollo propio de Isotrol escrito en PHP y MySQL
- Soporte puntual en aplicaciones desarrolladas en Java 2EE [2005]